【裁判字號】    90,台上,7195
【裁判日期】    901123
【裁判案由】    違反毒品危害防制條例
【裁判全文】
最高法院刑事判決                                九十年度台上字第七一九五號
    上  訴  人  甲○○
右上訴人因違反毒品危害防制條例案件，不服臺灣高等法院中華民國九十年八月二十
二日第二審判決（九十年度上訴字第二○九○號，起訴案號：臺灣臺北地方法院檢察
署八十九年度偵字第八八五二號），提起上訴，本院判決如左：
    主  文
上訴駁回。
    理  由
按刑事訴訟法第三百七十七條規定，上訴於第三審法院，非以判決違背法令為理由，
不得為之。是提起第三審上訴，應以原判決違背法令為理由，係屬法定要件。如果上
訴理由狀並未依據卷內訴訟資料，具體指摘原判決不適用何種法則或如何適用不當，
或所指摘原判決違法情事，顯與法律規定得為第三審上訴理由之違法情形，不相適合
時，均應認其上訴為違背法律上之程式，予以駁回。本件原判決維持第一審法院論處
上訴人甲○○連續轉讓第二級毒品罪刑（處有期徒刑七月）之判決，駁回上訴人在第
二審之上訴。上訴人之上訴意旨略稱：（一）依原判決事實認定，本件犯罪地係在台
北縣板橋市，則為何由臺灣臺北地方法院檢察署管轄，第一審及原審法院對本案是否
有管轄權，實待研求。（二）毒品危害防制條例第八條第二項之轉讓第二級毒品罪，
其法定本刑為六月以上五年以下有期徒刑，得併科新臺幣七十萬元以下罰金，罪刑甚
重，檢察官於偵查中未傳喚上訴人到庭，率予起訴，於法有違。（三）上訴人於原審
調查、審理時，一再聲請傳喚證人翁啟宏、余寶到庭對質，詎原判決仍執翁、余二人
於警訊中圖卸本身刑責之供述，認定上訴人連續轉讓安非他命予翁、余二人，於理由
內復未敘明不傳喚翁、余二人到庭對質之理由，自屬違背法令云云。
惟查原判決依憑上訴人在第一審供認：「民國八十九年二月時住他們（指翁啟宏、余
寶）家，偶爾有去住」、證人翁啟宏於警訊及偵查中證稱：「因我與同居人余寶共同
承租於右址（指台北縣板橋市○○路五八號三樓），我提供其中一間房間免費供甲○
○使用，而甲○○則免費提供安非他命供我與余寶使用」、「甲○○有時來我住處會
給一點安非他命」、證人余寶於警訊時供稱：「我與甲○○是多年朋友，甲○○已與
其妻離婚，目前暫借住我的住所，由於甲○○來來去去，所以未向其收取房租，也因
此甲○○每次回來住時，會對我說：『妳工作這麼累，要不要加油一下』，並供應我
安非他命供我及同居人翁啟宏一起吸食，並未向我們收費」等證據資料，認定上訴人
有其事實欄所載之連續轉讓第二級毒品犯行，已於理由內詳敘其調查證據之結果及取
捨證據認定之理由。並就上訴人否認犯罪之辯解，認非可採，予以指駁。就形式上觀
察，原判決並無當然違背法令之情形。至於依原判決事實認定，上訴人連續轉讓安非
他命予翁啟宏、余寶之地點，雖係在臺北縣板橋市○○路五八號三樓，惟「案件由犯
罪地或被告之住所、居所或所在地之法院管轄」，為刑事訴訟法第五條第一項所明定
，依卷內資料及原判決當事人欄之記載，上訴人之住所既位於臺北市○○路四二三巷
二弄十七號二樓，第一審及原審法院對本案自有管轄權，上訴意旨（一）以第一審及
原審法院對本案是否有管轄權，尚待研求云云，質疑原判決違法，顯屬誤會。次查本
件經臺北市政府警察局中山分局移送臺灣臺北地方法院檢察署檢察官偵辦後，檢察官
除於移送當日，訊問上訴人外，於八十九年九月二十六日復提訊上訴人訊問案情（見
偵查卷第二九頁、第五七頁），上訴意旨（二）以檢察官於起訴前未訊問上訴人，指
摘檢察官之偵查程序於法有違，自非依據卷內資料而為主張。又命證人與被告對質與
否，本屬事實審法院得自由裁酌之事項，並非當事人得據以提起第三審上訴之適法理
由。況且上訴人於原審聲請傳喚證人翁啟宏、余寶與之對質，原審雖未依其聲請傳喚
，惟於判決理由內已敘明證人翁啟宏、余寶無傳喚必要（見原判決第三頁第九、十行
），上訴意旨（三）就事實審法院得自由裁酌之事項，徒憑己意，任意指摘，復對原
判決理由內已詳予說明之事，任指其未加敘明，自非依據卷內資料而為主張之合法第
三審上訴理由。綜上所論，上訴人之上訴違背法律上程式，應予駁回。
據上論結，應依刑事訴訟法第三百九十五條前段，判決如主文。
中      華      民      國     九十     年     十一     月    二十三    日
                              最高法院刑事第一庭
                                  審判長法官  施  文  仁
                                        法官  張  淳  淙
                                        法官  林  永  茂
                                        法官  蕭  仰  歸
                                        法官  賴  忠  星
      右正本證明與原本無異
                                              書  記  官
中      華      民      國     九十     年     十二     月      三      日


司法院資訊處製作；財團法人民間司法改革基金會備份。
